臺灣高雄地方法院刑事判決　　　　　　　94年度訴字第1757號
公　訴　人　臺灣高雄地方法院檢察署檢察官
被　　　告　甲○○
上列被告因違反毒品危害防制條例案件，經檢察官提起公訴（94
年度毒偵字第3710號），本院適用簡式審判程序判決如下：
    主  文
甲○○連續施用第一級毒品，累犯，處有期徒刑壹年，扣案之海
洛因壹包（驗後淨重參點伍參公克）沒收銷燬之；又施用第二級
毒品，累犯，處有期徒刑捌月。應執行有期徒刑壹年陸月，扣案
之海洛因壹包（驗後淨重參點伍參公克）沒收銷燬之。
    事  實
一、甲○○曾於民國93年間因竊盜案件，經本院判處有期徒刑6
    月確定，並於93年12月16日縮短刑期執行完畢；又另於91年
    間因施用毒品案件，經本院裁定送勒戒處所觀察、勒戒，於
    91年12月31日因無繼續施用毒品傾向釋放，並經臺灣高雄地
    方法院檢察署檢察官於91年12月30日以91年度毒偵緝字第78
    7 號為不起訴處分確定在案。詎仍不知悔改，竟於上開觀察
    勒戒執行完畢釋放後5 年內，復基於施用海洛因之概括犯意
    ，自94年4 月3 日上午10許起至同年月13日中午止，連續在
    高雄市前鎮區○○○路45號5 樓之1 住處房間內，以將海洛
    因摻入香煙內點燃吸食之方式，平均1 天施用海洛因2 次；
    另基於施用甲基安非他命之犯意，於94年4 月12日晚間7 時
    許，在上開住處房間內，以將甲基安非他命置放在鋁箔紙上
    用火燒烤，再吸食其所產生煙氣之方式，施用甲基安非他命
    1 次。嗣於94年4 月13日晚間9 時許，在高雄市前鎮區○○
    ○路45號前為警查獲，並扣得海洛因1 包（驗後淨重3.53公
    克）。
二、案經高雄市政府警察局移送臺灣高雄地方法院檢察署檢察官
    偵查起訴。
    理  由
一、上揭事實，業據被告甲○○於本院審理時坦承不諱（見本院
    卷第46頁至第48頁），且其為警查獲時所採集之尿液經送檢
    驗結果，呈嗎啡及甲基安非他命陽性反應，有保安警察大隊
    刑案移送專責組偵辦毒品危害防制條例嫌疑人尿液採證代碼
    表及高雄市立凱旋醫院94年4 月21日檢體編號L 專94283 號
    濫用藥物尿液檢驗報告各1 紙在卷可稽（見偵查卷第37頁、
    第38頁），而海洛因施用入人體後，迅速水解轉變成嗎啡，
    再循嗎啡之代謝途徑，排出體外，已據行政院衛生署藥物食
    品檢驗局81藥檢壹字第006431號函說明綦詳。此外，並有被
    告為警查獲時扣案疑似海洛因之白粉1 包足資佐證，又扣案
    疑似海洛因之白粉1 包，經送請法務部調查局鑑驗結果，送
    驗之白粉1 包確係第一級毒品海洛因無訛（驗後淨重3.53公
    克），有該局94年6 月23日調科壹字第220020176 號鑑定通
    知書1 紙在卷可稽（見本院卷第38頁），是被告自白核與事
    實相符，應堪採信。而被告於91年間因施用毒品案件，經本
    院裁定送勒戒處所觀察、勒戒，於91年12月31日因無繼續施
    用毒品傾向釋放，並經臺灣高雄地方法院檢察署檢察官於91
    年12月30日以91年度毒偵緝字第787 號為不起訴處分確定等
    情，有不起訴處分書（見偵查卷第30頁）、臺灣高雄地方法
    院檢察署刑案資料查註紀錄表及臺灣高等法院被告前案紀錄
    表各1 份在卷足憑。是被告於觀察勒戒執行完畢釋放後，5
    年內再犯施用第一級毒品海洛因及第二級毒品甲基安非他命
    之犯行至明，本件事證明確，被告犯行洵堪認定。
二、查海洛因、甲基安非他命係毒品危害防制條例第2條第2項第
    1 款及第2 款所稱之第一級毒品及第二級毒品，核被告施用
    海洛因及甲基安非他命之行為，係犯該條例第10條第1 項、
    第2 項之施用第一級毒品罪及施用第二級毒品罪。被告持有
    海洛因、甲基安非他命後，進而施用，其持有之低度行為應
    為施用之高度行為所吸收，均不另論罪。被告先後施用海洛
    因之犯行，時間緊接，方法相同，觸犯構成要件相同之罪名
    ，顯係基於概括之犯意為之，應依連續犯之規定，以一罪論
    ，並加重其刑。另被告所犯上開二罪間，犯意各別，行為互
    異，應予分論併罰。再被告曾於93年間因竊盜案件，經本院
    判處有期徒刑6 月確定，並於93年12月16日縮短刑期執行完
    畢，有臺灣高雄地方法院檢察署刑案資料查註紀錄表及臺灣
    高等法院被告前案紀錄表各1 份在卷可憑，其受有期徒刑執
    行完畢，於5 年以內再犯有期徒刑以上之施用第一級毒品及
    第二級毒品罪，為累犯，均應依刑法第47條之規定，加重其
    刑，並就施用第一級毒品部分依法遞加重之。爰審酌被告素
    行不良，已有違反毒品危害防制條例經判處有期徒刑1 年之
    前科紀錄，且前曾因施用毒品，經觀察勒戒執行完畢釋放後
    ，仍不知悔改警惕，猶繼續施用毒品，本不宜寬貸，惟念其
    犯後坦承犯行，尚知悔悟，且施用毒品乃自戕行為，及對社
    會危害性等一切情狀，分別量處如主文所示之刑，並定其應
    執行之刑，以資懲儆。扣案之海洛因1 包（驗後淨重3.5 公
    克），應依毒品危害防制條例第18條第1 項前段規定，不問
    屬於犯人與否，沒收銷燬之。
據上論斷，應依刑事訴訟法第299條第1項前段、第273條之1第1
項，毒品危害防制條例第10條第1 項、第2 項、第18條第1 項前
段，刑法第11條、第56條、第47條、第51條第5 款，判決如主文
。
本案經檢察官乙○○到庭執行職務。
中　　華　　民　　國　　94　　年　　7 　　月　　29　　日
                  刑事第三庭    法　官    陳玉聰
以上正本證明與原本無異。
如不服本判決，應於判決送達後10日內，向本院提出上訴狀。
中　　華　　民　　國　　94　　年　　7 　　月　　29　　日
                                書記官    鄭淑臻
附錄本判決論罪科刑法條全文：
毒品危害防制條例第10條
施用第1級毒品者，處6月以上5年以下有期徒刑。
施用第2級毒品者，處3年以下有期徒刑。
